臺灣桃園地方法院刑事判決                          九十年度易字第二九四五號
    公  訴  人  臺灣桃園地方法院檢察署檢察官
    被      告  乙○○
右列被告因妨害自由案件，經檢察官提起公訴（九十年度偵字第一七九六一號），本
院判決如左：
    主  文
乙○○以加害身體之事恐嚇他人致生危害於安全，處拘役肆拾日，如易科罰金以佰
元折算壹日。
    事  實
一、乙○○因與甲○○間有債務糾紛，自民國九十年八月三十一日起至同年九月九日
    止，接續於深夜撥打甲○○家中電話或行動電話騷擾，如有人接聽則不出聲並將
    電話掛斷，嗣於同年月九日清晨四時四十分許，竟基於恐嚇危害他人安全之犯意
    ，在甲○○之行動電話中留簡訊恫稱「這幾天將會有事情發生，小心，小心」等
    語，致甲○○心生畏懼而生危害於身體安全。
二、案經甲○○訴由桃園縣警察局平鎮分局報請臺灣桃園地方法院檢察署檢察官偵查
    起訴。
    理  由
一、訊據被告乙○○則矢口否認有何恐嚇犯行，辯稱未撥打電話予告訴人甲○○云云
    。然查右揭事實迭據告訴人甲○○於偵、審中堅指不移，並有和信電信股份有限
    公司通聯紀錄一紙附卷可稽，依該通聯紀錄上載，發話之行動電話門號為000
    0000000號，而該門號之使用人確係被告乙○○，亦有該公司函覆之使用
    人基本資料一份可憑，且該門號於同年九月九日即撥打告訴人家中電話0000
    00000號及行動電話0000000000號計三十五通，發話地點之基地
    台分別為龍潭鄉○○路二四三巷三十三號（二十九通）、干城路三八○巷五之四
    號（二通）、中興路三○一號（一通）、龍元路四十五號四樓樓頂（二通）、中
    原路一段三二五巷二弄三號五樓（一通），該基地台與被告住所猶有相當之地緣
    關係，況被告於本院調查及審理中初則均否認持有該0000000000號門
    號，然於告訴人陳以「我拿身分證叫被告幫我申請三張卡，被告只拿二張卡給我
    太太，還少一張，現在我查出的號碼，我沒有在用」等語後，被告旋即改稱「那
    時候我搞不清楚有沒有辦這支門號」云云，足見被告所辯乃圖卸之詞，不可採信
    ，該簡訊為被告所發應無置疑，被告以簡訊對告訴人恫以「這幾天將會有事情發
    生，小心，小心」等語，自足令告訴人心生畏佈於身體安全，是故本件事證明確
    ，被告犯行堪以認定。
二、核被告乙○○所為，係犯刑法第三百零五條之恐嚇危害安全罪。爰審酌被告犯罪
    之動機、目的、手段、所生之危害及犯後之態度等一切情狀，量處如主文所示之
    刑示懲，並諭知易科罰金之折算標準。
據上論結，應依刑事訴訟法第二百九十九條第一項前段，刑法第三百零五條、第四十
一條第一項前段，罰金罰鍰提高標準條例第一條前段、第二條，判決如主文。
本案經檢察官魏雯祈到庭執行職務。
中      華      民      國    九十一    年      五      月     十六     日
                                  臺灣桃園地方法院刑事第三庭
                                      法  官  鄭新後
右正本證明與原本無異。
如不服本判決，應於本判決送達後十日內，向本院提出上訴狀（應附繕本），上訴於
台灣高等法院。
                                      書記官  劉寶霞
中      華      民      國    九十一    年      五      月     十六     日
●附論罪科刑依據之法條：
◎刑法第三百零五條：
  以加害生命、身體、自由、名譽、財產之事恐嚇他人，致生危害於安全者，處二年
  以下有期徒刑、拘役或三百元以下罰金。
